臺灣高等法院刑事判決               100年度上易字第2371號
上  訴  人
即  被  告  賴慧益
上列上訴人即被告因竊盜案件，不服臺灣板橋地方法院100年度易
字第2195號，中華民國100年8月31日第一審判決（起訴案號：臺
灣板橋地方法院檢察署100年度偵續字第272號），提起上訴，本
院判決如下：
    主  文
上訴駁回。
    理  由
一、依刑事訴訟法第350條、第361條、第362條、第367條規定，
    不服地方法院之第一審判決而上訴者，須提出上訴書狀，並
    應敘述具體理由，為上訴必備之程式；其所提出之書狀未敘
    述上訴理由，或僅曾以言詞陳述上訴理由者，均應於上訴期
    間屆滿後20日內補提理由書於第一審法院。第一審法院經形
    式審查，認逾期未補提上訴理由者，應定期間先命補正；逾
    期未補正者，為上訴不合法律上之程式，應以裁定駁回。倘
    已提出上訴理由，但所提非屬具體理由者，則由第二審法院
    以上訴不合法律上之程式，判決駁回。而所謂具體理由，必
    係依據卷內既有訴訟資料或提出新事證，指摘或表明第一審
    判決有何採證認事、用法或量刑等足以影響判決本旨之不當
    或違法，而構成應予撤銷之具體事由，始克當之（例如：依
    憑證據法則具體指出所採證據何以不具證據能力，或依憑卷
    證資料，明確指出所為證據證明力之判斷如何違背經驗、論
    理法則）；倘僅泛言原判決認定事實錯誤、違背法令、量刑
    失之過重或輕縱，而未依上揭意旨指出具體事由，或形式上
    雖已指出具體事由，然該事由縱使屬實，亦不足以認為原判
    決有何不當或違法者（例如：對不具有調查必要性之證據，
    法院未依聲請調查亦未說明理由，或援用證據不當，但除去
    該證據仍應為同一事實之認定），皆難謂係具體理由，俾與
    第二審上訴制度旨在請求第二審法院撤銷、變更第一審不當
    或違法之判決，以實現個案救濟之立法目的相契合，並節制
    濫行上訴，最高法院97年度台上字第892號判決意旨參照。
二、本件上訴人即被告賴慧益不服原審判決，於民國100年9月13
    日具狀提起第二審上訴，惟其僅於上訴狀中載明就原判決之
    全部提起上訴，理由後補云云，並未敘述上訴之具體理由，
    嗣被告於100年10月3日補提上訴理由狀，然該補充理由亦僅
    稱：證人吳啟祥口供反反覆覆不足為證據，其僅係好意載吳
    啟祥回家拿東西，並未收取任何費用，不可能共同參與吳啟
    祥的竊盜犯行，而監視錄影帶拍攝到的畫面，其手上從頭至
    尾均無任何東西，原審判決顯然無據云云。經查：證人即共
    犯吳啟祥前後不一之證述，業據原審詳細說明取捨過程，並
    有告訴人即吳啟祥之母潘美玲、何錫棟指訴遭竊情節，告訴
    人住處附近監視器影像翻拍照片、現場採證照片、新北市警
    察局99年12月28日北警鑑字第0990209351號鑑驗書等資料可
    佐，足以認定被告確有本件犯行。又按共同正犯，在合同之
    意思內各自分擔犯罪行為之一部，相互利用他人之行為，以
    達其犯罪之目的者，即應對全部所發生之結果，共同負責（
    最高法院28年上字第3110號判例可資參照）。本件監視器雖
    未錄得被告手上持有任何物品，惟據證人吳啟祥所述，被告
    既有持破壞剪剪斷告訴人家中窗戶鎖頭，並跟隨證人吳啟祥
    進入告訴人住處一起翻找物品（見原審卷第64頁），可認被
    告與證人吳啟祥間就本件加重竊盜犯行，已有犯意聯絡及行
    為分擔，雖被告事後未翻到東西空手而出，然依上揭說明，
    仍應對吳啟祥竊盜既遂之結果負其責任。是本件被告犯行明
    確，被告上訴意旨所指並不足以認為原判決有何不當或違法
    ，揆諸首揭規定，其上訴自屬不合法律上之程式，應予駁回
    ，並不經言詞辯論為之。
據上論斷，應依刑事訴訟法第367條前段、第372條，判決如主文
。
中    華    民    國   100    年    10    月    17    日
                  刑事第十二庭審判長法  官  蔡永昌
                                    法  官  王梅英
                                    法  官  蘇隆惠
以上正本證明與原本無異。
不得上訴。
                                    書記官  蕭詩穎
中    華    民    國   100    年    10    月    19    日